# BOT业务中外包施工给关联方，合并报表会计处理和信息披露

提问人：CPIPPE 时间：2017-04-06 17:35:02
关于BOT业务会计处理问题请教大家。 举例：项目出资方A出资设立项目公司B（属于控股子公司、纳入A合并报表范围），由项目公司B进行基础设施建设和运营。B公司将建设施工服务外包给C公司（C公司是A公司参股公司、不纳入A公司合并范围），根据《企业会计准则解释第 2 号》规定：此时C公司根据提供的建造服务按照《企业会计准则第 15 号——建造合同》确认相关的收入和费用，项目公司B则确认应付工程款，同时根据情况确认无形资产或金融资产。 问题：此时施工方C公司作为承包方与发包方A公司合并主体（B公司纳入A公司合并主体）之间的交易是否在需要A公司的合并财务报表中作为逆流交易进行部分抵消调整？是否作为关联方交易在A公司合并财务报表中披露？请老师给出建议时候附上简单理由，感谢！

回答人：chenyiwei
该事项属于逆流交易，也就是建设服务不是本合并报表主体提供的。如果严格按照《企业会计准则解释第 2 号》第五条的规定，则这部分内部交易应按比例予以抵销处理，并相应调整合并报表层面确认的无形资产成本。同时按向关联方采购服务进行关联交易披露。

提问人：CPIPPE 时间：2017-04-07 11:13:21
追问陈版： 再举例：项目出资方A出资设立项目公司B（属于控股子公司、纳入A合并报表范围），由项目公司B进行基础设施建设和运营。B公司将建设施工服务外包给C公司（C公司同样纳入A公司合并范围），根据《企业会计准则解释第 2 号》规定：此时C公司根据提供的建造服务按照《企业会计准则第 15 号——建造合同》确认相关的收入和费用，项目公司B则确认应付工程款，同时根据情况确认无形资产或金融资产。 问题：此时施工方C公司在个别财务报表中按照建造合同公允价值确认的建造合同收入，没有在A公司的合并财务报表进行抵消，只将施工方C公司与项目公司B公司之间往来款项余额抵消，此种会计处理是否有争议？
若无需抵消，是否作为关联方交易在A公司合并财务报表中披露？ 再次感谢陈老师的耐心解答！

回答人：chenyiwei
这个问题的处理原则在证监会层面已经明确，我认为并无争议。合并报表层面不作为关联方交易进行披露，视同合并集团向合同授予方（当地地方政府及其授权单位）提供的建设和运营基础设施服务。

提问人：呼叫帮助 时间：2017-04-08 22:32:21
这个问题的处理原则在证监会层面已经明确，陈版请您提供下文件名或文件号，我来学习下。

回答人：chenyiwei
就是此前讨论过的合并报表层面BOT项目的处理。你可以自己搜索一下。